【裁判字號】    99,訴,821
【裁判日期】    990430
【裁判案由】    毒品危害防制條例
【裁判全文】
臺灣臺中地方法院宣示判決筆錄           99年度訴字第821號
公  訴  人  臺灣臺中地方法院檢察署檢察官
被      告  甲○○
指定辯護人  本院公設辯護人  乙○○
上列被告因違反毒品危害防制條例等案件，經檢察官提起公訴（
九十八年度毒偵字第四六五七號），並聲請認罪協商，本院合議
庭裁定由受命法官獨任進行認罪協商程序後，於中華民國九十九
年四月三十日下午四時，在本院刑事第十五法庭宣示判決，出席
職員如下：
    法  官  林學晴
    書記官  簡雅文
法官起立朗讀判決主文、犯罪事實要旨、處罰條文、附記事項，
及告以上訴限制、期間並提出上訴狀之法院，且諭知記載其內容
：
一、主  文：
    甲○○施用第一級毒品，累犯，處有期徒刑壹年貳月；扣案
    之第一級毒品海洛因貳小包（驗餘淨重共零點零貳伍公克）
    ，均沒收銷燬之。又施用第二級毒品，累犯，處有期徒刑捌
    月；扣案之甲基安非他命壹小包（驗餘淨重為零點零捌公
    克），沒收銷燬之，扣案之玻璃球吸食器壹支，沒收之。應
    執行有期徒刑壹年捌月，扣案之第一級毒品海洛因貳小包（
    驗餘淨重共零點零貳伍公克）、甲基安非他命壹小包（驗餘
    淨重為零點零捌公克），均沒收銷燬之，扣案之玻璃球吸
    食器壹支，沒收之。
二、犯罪事實要旨：
    甲○○前於民國八十七年間因施用毒品案件，經送觀察、勒
    戒後，認無繼續施用毒品之傾向，於八十七年九月二十九日
    釋放出所，並由臺灣臺中地方法院檢察署檢察官以八十七年
    度偵字第二０一三四號為不起訴處分確定。復因施用毒品案
    件，再送觀察、勒戒後，認無繼續施用毒品之傾向，於八十
    七年十一月十一日釋放出所，並由同署檢察官以八十七年度
    偵字第二一九四五號為不起訴處分確定。又因施用毒品案件
    ，經裁定令入戒治處所施以強制戒治，於九十年一月十六日
    執行完畢釋放，刑罰部分，並經本院以八十八年度易字第三
    八八八號判處有期徒刑六月確定；另因施用第一、二級毒品
    案件，經本院以八十九年度訴字第二０五六號各判處有期徒
    刑八月、六月，應執行有期徒刑一年確定，兩案接續執行，
    於九十一年三月二十一日縮短刑期假釋出監並付保護管束，
    而於同年六月二十一日假釋期滿未經撤銷視為執行完畢。再
    於前開強制戒治執行完畢釋放後五年內之九十四年間，又因
    施用第一、二級毒品案件，經本院以九十四年度訴字第二三
    ００號各判處有期徒刑十一月、六月，應執行有期徒刑一年
    四月確定；同年又因竊盜案件，經本院先後以九十四年度沙
    簡字第二二四號、九十四年度易字第一一六一號判處有期徒
    刑四月、一年確定，上開四罪經合併定應執行有期徒刑二年
    六月確定，於九十六年三月二十七日縮短刑期假釋出監並付
    保護管束，復因假釋期間更犯罪經撤銷假釋，執行殘刑，嗣
    經依中華民國九十六年罪犯減刑條例減為應執行有期徒刑一
    年三月確定，因所執行刑已逾二分之一，是於九十六年七月
    十六日視為執行完畢。再於九十六年間因施用毒品案件，經
    本院以九十六年度訴字第二五二七號判處有期徒刑一年確定
    ；同年復因竊盜案件，經本院以九十六年度易字第三八三一
    號判處應執行有期徒刑一年十月確定，嗣與前犯施用毒品案
    件合併定應執行有期徒刑二年九月確定，於九十八年七月七
    日縮短刑期假釋出監並付保護管束。詎甲○○猶不知悔改，
    復基於施用第一級毒品及第二級毒品之各別犯意，於九十八
    年十二月一日上午八時許，在其位於臺中縣烏日鄉○○路便
    行巷二二七號住處房間內，先以針筒注射之方式，非法施用
    第一級毒品海洛因一次，旋於施用海洛因後五分鐘許，即於
    同一地點，另以將甲基安非他命置於玻璃球內燒烤之方式，
    施用第二級毒品甲基安非他命一次。嗣於九十八年十二月二
    日十九時十分許，為警持另案之拘票，在前址其住處內，將
    之拘獲，並當場在其身上扣得第一級毒品海洛因二小包（毛
    重共０‧三五公克），第二級毒品甲基安非他命一小包（毛
    重為０‧二五公克），另在前址其住處房間內，扣得玻璃球
    吸食器一支等物。
三、處罰條文：毒品危害防制條例第十條第一項、第二項。
四、附記事項：
  (一)查被告前於八十七年間因施用毒品案件，經送觀察、勒戒後
    ，認無繼續施用毒品之傾向，於八十七年九月二十九日釋放
    出所，並由臺灣臺中地方法院檢察署檢察官以八十七年度偵
    字第二０一三四號為不起訴處分確定。復因施用毒品案件，
    再送觀察、勒戒後，認無繼續施用毒品之傾向，於八十七年
    十一月十一日釋放出所，並由同署檢察官以八十七年度偵字
    第二一九四五號為不起訴處分確定。又因施用毒品案件，經
    裁定令入戒治處所施以強制戒治，於九十年一月十六日執行
    完畢釋放，刑罰部分，並經本院以八十八年度易字第三八八
    八號判處有期徒刑六月確定；另因施用第一、二級毒品案件
    ，經本院以八十九年度訴字第二０五六號各判處有期徒刑八
    月、六月，應執行有期徒刑一年確定，兩案接續執行，於九
    十一年三月二十一日縮短刑期假釋出監並付保護管束，而於
    同年六月二十一日假釋期滿未經撤銷視為執行完畢。再於前
    開強制戒治執行完畢釋放後五年內之九十四年間，又因施用
    第一、二級毒品案件，經本院以九十四年度訴字第二三００
    號各判處有期徒刑十一月、六月，應執行有期徒刑一年四月
    確定；同年又因竊盜案件，經本院先後以九十四年度沙簡字
    第二二四號、九十四年度易字第一一六一號判處有期徒刑四
    月、一年確定，上開四罪經合併定應執行有期徒刑二年六月
    確定，於九十六年三月二十七日縮短刑期假釋出監並付保護
    管束，復因假釋期間更犯罪經撤銷假釋，執行殘刑，嗣經依
    中華民國九十六年罪犯減刑條例減為應執行有期徒刑一年三
    月確定，因所執行刑已逾二分之一，是於九十六年七月十六
    日視為執行完畢。再於九十六年間因施用毒品案件，經本院
    以九十六年度訴字第二五二七號判處有期徒刑一年確定；同
    年復因竊盜案件，經本院以九十六年度易字第三八三一號判
    處應執行有期徒刑一年十月確定，嗣與前犯施用毒品案件合
    併定應執行有期徒刑二年九月確定，於九十八年七月七日縮
    短刑期假釋出監並付保護管束等情，有臺灣高等法院被告前
    案紀錄表及臺灣臺中地方法院檢察署刑案資料查註紀錄表各
    一份附卷可參，其於受徒刑執行完畢後五年以內，故意再犯
    本件有期徒刑以上之二罪，為累犯，均應依刑法第四十七條
    第一項之規定加重其刑。
  (二)扣案之第一級毒品海洛因二小包（驗餘淨重共０‧０二五公
    克）、第二級毒品甲基安非他命一小包（驗餘淨重為０‧０
    八三公克），分別係毒品危害防制條例第二條第二項第一款
    、第二款所稱之第一級及第二級毒品一節，有行政院衛生署
    草屯療養院九十八年十二月十一日草療鑑字第0981200065號
    鑑定書一紙附卷可稽，應依毒品危害防制條例第十八條第一
    項前段之規定，均沒收銷燬之。至扣案之玻璃球吸食器一支
    ，係被告所有供施用第二級毒品甲基安非他命所用之物，業
    據被告供承在卷，爰依刑法第三十八條第三項、第一項第二
    款之規定宣告沒收，附此敘明。
五、協商判決除有刑事訴訟法第四百五十五條之四第一項第一款
    於本訊問程序終結前，被告撤銷協商合意或檢察官撤回協商
    聲請者；第二款被告協商之意思非出於自由意志者；第四款
    被告所犯之罪非第四百五十五條之二第一項所定得以聲請協
    商判決者；第六款被告有其他較重之裁判上一罪之犯罪事實
    者；第七款法院認應諭知免刑或免訴、不受理者情形之一，
    及違反同條第二項「法院應於協商合意範圍內為判決；法院
    為協商判決所科之刑，以宣告緩刑或二年以下有期徒刑、拘
    役或罰金為限」之規定者外，不得上訴。
六、如有上開可得上訴情形，得自收受宣示判決筆錄送達之日起
    十日內，向本院提出上訴書狀，上訴於第二審法院。
中    華    民    國    99    年     4     月    30   日
                  臺灣臺中地方法院刑事第十五庭
                                  書記官  簡雅文
                                  法  官  林學晴
以上正本證明與原本無異。
上訴書狀如未敘述理由，應於上訴期間屆滿後20日內補提理由書
狀於本院。（應敘述具體理由並附繕本）。
                                  書記官  簡雅文
中    華    民    國    99    年     4     月   30    日
【附錄本案論罪科刑法條全文】
毒品危害防制條例第十條：
施用第一級毒品者，處六月以上五年以下有期徒刑。
施用第二級毒品者，處三年以下有期徒刑。

司法院資訊處製作；財團法人民間司法改革基金會備份。
